臺灣桃園地方法院刑事判決
110年度審交易字第550號
公  訴  人  臺灣桃園地方檢察署檢察官
被      告  李木森


上列被告因公共危險案件，經檢察官提起公訴（110年度偵字第3
7150號），被告於本院準備程序中，就被訴事實為有罪之陳述，
經本院告知簡式審判程序意旨，並聽取當事人之意見後，裁定改
依簡式審判程序審理，判決如下：
    主  文
李木森駕駛動力交通工具吐氣所含酒精濃度達每公升零點二五毫
克以上，累犯，處有期徒刑柒月。
    事實及理由
一、本件犯罪事實及證據，除應補充、更正如下外，其餘均引用
    如附件檢察官起訴書之記載：
  ㈠起訴書犯罪事實欄一第8行「嗣於同日上午8時30分許」更正
    為「嗣於同日上午7時55分許」。
　㈡起訴書犯罪事實欄一第9至10行「並當場測得其吐氣所含酒精
    濃度達每公升0.29毫克」補充更正為「並於同日8時30分許
    ，當場測得其吐氣所含酒精濃度達每公升0.29毫克」。
　㈢證據部分補充「被告李木森於本院準備程序及審理中之自白
    」。
二、新舊法比較：
    按行為後法律有變更者，適用行為時之法律。但行為後之法
    律有利於行為人者，適用最有利於行為人之法律，刑法第2
    條第1項定有明文。查被告李木森行為後，刑法第185條之3
    規定於民國111年1月28日修正公布，並於同年月30日生效施
    行，而修正前刑法第185條之3第1項第1款原規定：「駕駛動
    力交通工具而吐氣所含酒精濃度達每公升0.25毫克或血液中
    酒精濃度達百分之0.05以上者，處2年以下有期徒刑，得併
    科20萬元以下罰金」，修正後刑法第185條之3第1項第1款則
    規定：「駕駛動力交通工具而吐氣所含酒精濃度達每公升0.
    25毫克或血液中酒精濃度達百分之0.05以上者，處3年以下
    有期徒刑，得併科30萬元以下罰金」。是比較新舊法之結果
    ，修正後刑法第185條之3第1款規定雖未更動該罪之構成要
    件及得科處之法定刑種，然已將有期徒刑、罰金之刑度均予
    提高，應以修正前刑法第185條之3第1項第1款規定對被告較
    為有利。依刑法第2條第1項前段規定，自應適用被告行為時
    即修正前刑法第185條之3第1項第1款之規定處斷。   
三、論罪科刑：  
  ㈠核被告所為，係犯修正前刑法第185條之3第1項第1款不能安
    全駕駛動力交通工具罪。
　㈡查被告前於109年間，因公共危險案件，經本院以109年度桃
    交簡字第905號判決判處有期徒刑6月，併科罰金新臺幣2萬
    元確定，前開有期徒刑部分並於109年7月17日易科罰金執行
    完畢乙節，有臺灣高等法院被告前案紀錄表1份在卷足憑，
    其於受有期徒刑之執行完畢後，5年以內故意再犯本案有期
    徒刑以上之罪，為累犯。依司法院大法官釋字第775號解釋
    意旨，審酌被告上開構成累犯之犯罪紀錄，與本案之犯罪類
    型完全相同，足徵被告猶不知自我警惕，對刑罰反應力之薄
    弱，是認本件適用刑法累犯加重之規定加重其最低本刑，並
    無罪刑不相當之情事，爰依刑法第47條第1項規定，就被告
    本案所犯之罪，加重其刑。
　㈢爰審酌被告明知酒精成分將對人之意識能力造成相當程度之
    影響，且酒後駕車對其本身及一般往來之公眾均具有高度危
    險性，猶於酒後呼氣所含酒精濃度達每公升0.29毫克而不能
    安全駕駛動力交通工具之狀況下，駕駛自用小客車行駛於道
    路上，既漠視自己安危，復罔顧公眾安全，所為不當，應予
    非難，惟念其犯後已坦承犯行，態度尚可，兼衡其前已有多
    次酒後駕車之不良素行，有上開臺灣高等法院被告前案紀錄
    表1份可按，並考量被告自陳學歷高職畢業、現在做輕鋼架
    、日薪1,500元，需要扶養罹患老人癡呆症之母親（詳本院
    卷第37頁）等一切情狀，量處如主文所示之刑，以示懲儆。
    　    
據上論斷，應依刑事訴訟法第273條之1第1項、第299條第1項前
段、第310條之2、第454條第2項，判決如主文。
本案經檢察官楊挺宏提起公訴，檢察官林欣怡到庭執行職務。
中    華    民    國   111    年    4     月    15    日
                  刑事審查庭  法  官  林慈雁
以上正本證明與原本無異。
如不服本判決應於收受判決後20日內向本院提出上訴書狀，並應
敘述具體理由。其未敘述上訴理由者，應於上訴期間屆滿後20日
內向本院補提理由書（均須按他造當事人之人數附繕本）「切勿
逕送上級法院」。
                              書記官  吳秉翰
中　　華　　民　　國　　111 　年　　4 　　月　　18　　日
附錄本判決論罪法條全文：
修正前刑法第185條之3
駕駛動力交通工具而有下列情形之一者，處2年以下有期徒刑，
得併科20萬元以下罰金：
一、吐氣所含酒精濃度達每公升零點二五毫克或血液中酒精濃度
    達百分之零點零五以上。
二、有前款以外之其他情事足認服用酒類或其他相類之物，致不
    能安全駕駛。
三、服用毒品、麻醉藥品或其他相類之物，致不能安全駕駛。
因而致人於死者，處3年以上10年以下有期徒刑；致重傷者，處1
年以上7年以下有期徒刑。
曾犯本條或陸海空軍刑法第54條之罪，經有罪判決確定或經緩起
訴處分確定，於5年內再犯第一項之罪因而致人於死者，處無期
徒刑或5年以上有期徒刑；致重傷者，處3年以上10年以下有期徒
刑。

附件：   
臺灣桃園地方檢察署檢察官起訴書
                                    110年度偵字第37150號
　　被　　　告　李木森　男　49歲（民國00年0月00日生）
　　　　　　　　　　　　住桃園市○○區○○路00巷00號
　　　　　　　　　　　　國民身分證統一編號：Z000000000號
上列被告因公共危險案件，已經偵查終結，認應提起公訴，茲將
犯罪事實及證據並所犯法條分敘如下：
　　　　　　犯罪事實
一、李木森前因公共危險案件，經臺灣桃園地方法院以109年度
    桃交簡字第905號判決判處有期徒刑6月確定，於民國109年7
    月17日徒刑易科罰金執行完畢。詎猶不知悔改，自110年9月
    10日晚間9時許起至同日晚間10時許止，在桃園市○○區○○路0
    0巷00號住處飲用啤酒6罐，明知飲酒後已達不得駕駛動力交
    通工具之程度，竟仍基於酒
　　後駕駛動力交通工具之犯意，於同月11日上午7時30分許，
    自上開住處駕駛車牌號碼000-0000號自用小客車上路。嗣於
    同日上午8時30分許，李木森行經桃園市龜山區中興路與頂
    興路口為警攔檢盤查，並當場測得其吐氣所含酒精濃度達每
    公升0.29毫克。
二、案經桃園市政府警察局龜山分局報告偵辦。
　　　　　　證據並所犯法條
一、證據清單及待證事實：
編號 證據名稱 待證事實 1 被告李木森於警詢及偵訊中之自白 被告坦承全部犯罪事實。  2 桃園市政府警察局舉發違反道路交通管理事件通知單及酒精測定紀錄表各1紙 證明被告於上開時、地，為警測得吐氣所含酒精濃度為每公升0.29毫克之事實。 
二、核被告所為，係犯刑法第185條之3第1項第1款之公共危險罪
    嫌。又查被告曾有如犯罪事實欄所載之論罪科刑及執行情形
    ，有刑案資料查註紀錄表1份在卷可稽，其於徒刑執行完畢5
    年內，故意再犯前開有期徒刑以上之罪，為累犯，請參照大
    法官解釋釋字第775號解釋意旨及刑法第47條第1項規定，審
    酌依刑法累犯之規定加重其刑。
三、依刑事訴訟法第251條第1項提起公訴。
　  此　  致
臺灣桃園地方法院
中　　華　　民　　國　 110　　年　　11　　月　　19　　日
                              檢察官  楊  挺 宏
本件正本證明與原本無異
中　　華　　民　　國　 110　　年　　12　　月　　11　　日
                              書記官  林  敬  展
附錄所犯法條全文：
中華民國刑法第185條之3
駕駛動力交通工具而有下列情形之一者，處2年以下有期徒刑，
得併科20萬元以下罰金：
一、吐氣所含酒精濃度達每公升零點二五毫克或血液中酒精濃度
    達百分之零點零五以上。
二、有前款以外之其他情事足認服用酒類或其他相類之物，致不
    能安全駕駛。
三、服用毒品、麻醉藥品或其他相類之物，致不能安全駕駛。
因而致人於死者，處3年以上10年以下有期徒刑；致重傷者，處1
年以上7年以下有期徒刑。
曾犯本條或陸海空軍刑法第54條之罪，經有罪判決確定或經緩起
訴處分確定，於五年內再犯第1項之罪因而致人於死者，處無期
徒刑或5年以上有期徒刑；致重傷者，處3年以上10年以下有期徒
刑。